【裁判字號】    99,上訴,960
【裁判日期】    990607
【裁判案由】    違反毒品危害防制條例
【裁判全文】
臺灣高等法院高雄分院刑事判決         99年度上訴字第960號
上  訴  人
即  被  告  甲○○
上列上訴人因違反毒品危害防制條例案件，不服臺灣高雄地方法
院99年度審訴字第633 號中華民國99年4 月9 日第一審判決（起
訴案號：臺灣高雄地方法院檢察署99年度毒偵字第454 號），提
起上訴，本院判決如下：
     主  文
上訴駁回。
     理  由
一、按不服地方法院之第一審判決而上訴者，應向管轄第二審之
    高等法院為之，且上訴書狀應敘述具體理由。第二審法院認
    為上訴書狀未敘述理由或上訴有刑事訴訟法第362 條前段之
    情形者，應以判決駁回之，刑事訴訟法第361 條、第367 條
    前段定有明文。所謂不服第一審判決之具體理由，必係依卷
    內既有訴訟資料或提出新事證，指摘或表明第一審判決有何
    採證認事、用法或量刑等足以影響判決本旨之不當或違法，
    而構成應予撤銷之具體事由，始克當之；倘僅泛言原判決認
    定事實錯誤、違背法令、量刑失之過重或輕縱，而未指出具
    體事由，或形式上雖已指出具體事由，然該事由縱使屬實，
    亦不足以認為原判決有何不當或違法者，皆難謂係具體事由
    ，俾與第二審上訴制度在請求第二審法院撤銷、變更第一審
    不當或違法之判決，以實現個案救濟及節制濫行上訴之立法
    目的相契約。是倘上訴人之上訴書狀雖敘述上訴理由，惟並
    未具體敘述第一審判決有何不當或違法情形，即與未敘述具
    體理由無異，所為上訴，即非適法。
二、上訴人即被告甲○○不服原判決，上訴意旨以：被告已知吸
    毒品不好，慢慢改過，希望能減輕其刑，給予自新之機會云
    云。
三、經查，被告前因屢次施用毒品，經多次施以觀察、勒戒、強
    制戒治及被判處有期徒刑10月、6 月、6 月、合併執行後，
    於96年4 月28日執行完畢，5 年內於98年12月11日，在其高
    雄市○鎮區○○路5 號4 樓居所，先後施用第一級毒品海洛
    因及第二級毒品甲基安非他命，於同日14時30分許，為警在
    該處所查獲，經採其尿液送驗結果，呈嗎啡及甲基安非他命
    陽性反應之事實，業據被告供承不諱，並有尿液檢驗報告在
    卷可稽，復有台灣高等法院被告前案紀錄表附卷可參，被告
    所犯分別為毒品危害防制條例第10條第1 項之施用第一級毒
    品罪及同條第2 項之施用第二級毒品罪，前者之法定刑為6
    月以上5 年以下有期徒刑，後者之法定刑則為3 年以下有期
    徒刑，被告係屬累犯，依法均應加重其刑，是原審就被告所
    犯施用第一級毒品罪，科處有期徒刑10月，施用第二級毒品
    罪科處有期徒刑5 月，並定應執行刑為有期徒刑1 年2 月，
    量刑應屬適當；被告上訴請求減輕其刑，難謂有具體理由，
    揆諸首揭說明，其上訴即非適法，爰予駁回，並不經言詞辯
    論為之。
四、據上論斷，應依刑事訴訟法第367 條前段、第372 條，判決
    如主文。
中    華    民    國    99    年    6     月    7     日
                  刑事第四庭    審判長法  官  蕭權閔
                                      法  官  李嘉興
                                      法  官  陳吉雄
以上正本證明與原本無異。
施用第一級毒品部分，如不服本判決應於收受本判決後10日內向
本院提出上訴書狀，其未敘述上訴理由者，並得於提起上訴後10
日內向本院補提理由書狀（均須按他造當事人之人數附繕本）「
切勿逕送上級法院」。
施用第二級毒品部分不得上訴。
中    華    民    國    99    年    6     月    8     日
                                      書記官  郭蘭蕙

司法院資訊處製作；財團法人民間司法改革基金會備份。
